【裁判字號】    89,易,689
【裁判日期】    900313
【裁判案由】    傷害
【裁判全文】
臺灣花蓮地方法院刑事判決                          八十九年度易字第六八九號
    公  訴  人  臺灣花蓮地方法院檢察署檢察官
    被      告  丙○○
右列被告因家庭暴力罪之傷害案件，經檢察官提起公訴（八十九年度偵字第二七五０
號），本院判決如左：
    主  文
丙○○連續傷害人之身體，處有期徒刑參月，如易科罰金，以參佰元折算壹日。緩刑
貳年，緩刑期內付保護管束。
    事  實
一、丙○○係乙○○之媳婦、甲○○之配偶，均具有家庭暴力防治法第三條第一款所
    定之家庭成員關係，平時感情即不睦，經常發生爭吵。丙○○竟基於傷害之概括
    犯意，連續於八十九年五月二十四日上午十時三十分許，在花蓮縣玉里鎮春日里
    十鄰神農四十五號，因細故與乙○○發生爭執後，以其家中酒瓶毆打乙○○，致
    乙○○受有右胸前五點五公分、左手臂關節處二公分、左手臂背方處四公分、右
    手正面六公分瘀血之傷害。丙○○復於八十九年五月二十四日下午十四時許在花
    蓮縣玉里鎮春日里十鄰神農四十五號，因細故與甲○○發生爭執後，以水果叉刺
    戳甲○○，致甲○○受有前胸表淺損傷、兩手肘表淺損傷（公訴人漏載此部分之
    傷害）等傷害。
二、案經被害人乙○○、甲○○訴由花蓮縣警察局玉里分局報請台灣花蓮地方法院檢
    察署檢察官偵查起訴。
    理  由
一、訊據被告丙○○矢口否認右揭犯行，辯稱：伊並未毆打陳美妹及甲○○，而是伊
    常遭甲○○毆打成傷，只是伊並未驗傷提出告訴而已等語。惟查，右揭犯罪事實
    ，業據告訴人乙○○、甲○○迭於警訊、偵查及本院審理時指訴歷歷，復有診斷
    證明書二紙附卷可稽，被告所辯顯係事後飾卸之詞，不足採信，本件事證明確，
    被告犯行洵堪認定，應予依法論科。
二、核被告丙○○所為，係犯刑法第二百七十七條第一項之傷害罪。被告先後二次傷
    害犯行，時間緊接，犯罪構成要件相同，顯係基於概括犯意反覆為之，為連續犯
    ，應依刑法第五十六條規定論以一罪，並加重其刑。公訴人認被告先後所犯二次
    傷害犯行乃係個別犯意為之，請求本院分論併罰等語，容有誤會，應予更正。另
    查(一)按行為後法律有變更者，適用裁判時之法律；但裁判前之法律有利於行為人
    者，適用最有利於行為人之法律，刑法第二條第一項定有明文。且如易服勞役、
    易科罰金等法令之變更，亦有刑法第二條第一項規定之適用（最高法院二十四年
    七月刑庭總會決議、最高法院二十九年度上字第五二五號判例參照）。(二)經查，
    刑法第四十一條業於九十年一月四日修正，同年一月十日經總統公布實施，該條
    修正為：「犯最重本刑為五年以下有期徒刑之罪，而受六月以下有期徒刑或拘役
    之宣告，因身體、教育、職業、家庭之關係或因其他正當事由，執行顯有困難者
    ，得以一元以上三元以下折算一日，易科罰金。但確因不執行所宣告之刑，難收
    矯正之效或難以維持法秩序者，不在此限。」「併合處罰之數罪，均有前項情形
    ，其應執行之刑逾六月者，亦同」；較諸修正前刑法第四十一條規定：「犯最重
    本刑為三年以下有期徒刑以下之刑之罪，而受六月以下有期徒刑或拘役之宣告，
    因身體、教育、職業或家庭之關係，執行顯有困難者，得以一元以上三元以下折
    算一日，易科罰金」，就易科罰金部分，修正前後之法律對本案被告均無不同，
    是依據前開說明，本案自應適用裁判時即修正後之刑法第四十一條第一項前段規
    定，對被告諭知易科罰金之折算標準。爰審酌被告之素行，犯罪動機、目的、手
    段，所生危害及犯罪後之態度並無悔意等一切情狀，量處如主文所示之刑，並諭
    知易科罰金之折算標準。又被告丙○○未曾受有期徒刑以上刑之宣告，此有台灣
    花蓮地方法院檢察署刑案資料查註紀錄表、台灣高等法院被告全國前案紀錄表各
    一紙在卷足憑，其因一時失慮，偶罹刑典，本院認其經此刑之宣告後，應知警惕
    而無再犯之虞，暫不執行其刑為當，予以宣告緩刑二年，用啟自新，惟應依家庭
    暴力防治法第三十條第一項規定於緩刑期內付保護管束，以觀後效，避免其再犯
    ，併此敘明。
據上論斷，應依刑事訴訟法第二百九十九條第一項前段，刑法第二條第一項前段、第
五十六條、第二百七十七條第一項、修正後第四十一條第一項前段、第七十四條第一
款，家庭暴力防治法第三十條第一項，罰金罰鍰提高標準條例第一條前段、第二條，
判決如主文。
中     華     民     國     九   十     年    三      月      十三      日
                            臺灣花蓮地方法院刑事庭
                                法  官  林  國  泰
右正本證明與原本無異。
如對本判決不服，應於送達後十日內，向本院提出上訴狀。（應抄附繕本）告訴人或
被害人如對於本判決不服者，應具備理由請求檢察官上訴，其上訴期間之計算係以檢
察官收受判決正本之日期為準。
                                法院書記官
中     華     民     國     九   十     年    三      月      十六      日
附錄本判決論罪之法律條文：
刑法第二百七十七條：
傷害人之身體或健康者，處三年以下有期徒刑，拘役或一千元以下罰金。
犯前項之罪，因而致人於死者，處無期徒刑或七年以上有期徒刑，致重傷者，處三年
以上、十年以下有期徒刑。
家庭暴力防治法第三十條第一項：
犯家庭暴力罪或違反保護令罪而受緩刑之宣告者，在緩刑期內應付保護管束。


司法院資訊處製作；財團法人民間司法改革基金會備份。
